【裁判字號】    96,訴,4389
【裁判日期】    970319
【裁判案由】    毒品危害防制條例等
【裁判全文】
臺灣板橋地方法院刑事判決              96年度訴字第4389號
公  訴  人  臺灣板橋地方法院檢察署檢察官
被      告  甲○○
                    （現另案於臺灣桃園監獄執行）
上列被告因違反毒品危害防制條例等案件，經檢察官提起公訴（
96年度偵字第26186 號、96年度毒偵字第8584號），被告於本院
準備程序進行中就被訴事實為有罪之陳述，經本院合議庭裁定由
受命法官獨任進行簡式審判程序，判決如下：
    主  文
甲○○施用第一級毒品，處有期徒刑柒月；扣案之海洛因（驗餘
淨重零點貳捌公克）、摻有海洛因之香菸肆支、海洛因殘渣袋壹
個上殘留之微量海洛因（量微無法秤重），均沒收銷燬之；扣案
包裝上開海洛因之外包裝袋共貳個，沒收之。又施用第二級毒品
，處有期徒刑參月。又共同攜帶兇器竊盜，處有期徒刑陸月。應
執行有期徒刑壹年貳月；扣案之海洛因（驗餘淨重零點貳捌公克
）、摻有海洛因之香菸肆支、海洛因殘渣袋壹個上殘留之微量海
洛因（量微無法秤重），均沒收銷燬之；扣案包裝上開海洛因之
外包裝袋共貳個，沒收之。
    事  實
一、甲○○前因施用毒品案件，經臺灣桃園地方法院以95年度毒
    聲字第177 號裁定送觀察、勒戒後，認無繼續施用毒品之傾
    向，於民國95年3 月13日觀察、勒戒執行完畢釋放，並由臺
    灣桃園地方法院檢察署檢察官以95年度毒偵字第785 號為不
    起訴之處分確定。詎猶不思悛悔，復基於施用第一級毒品海
    洛因之犯意，在上開觀察、勒戒執行完畢釋放後5 年內之96
    年10月22日下午6 時許，在桃園縣新屋鄉○○村○○路633
    號住處，以將第一級毒品海洛因摻入香菸施用之方式，施用
    第一級毒品海洛因1 次；另基於施用第二級毒品甲基安非他
    命之犯意，於96年10月22日某時，在上址住處，以將第二級
    毒品甲基安非他命置於吸食器內點火燒烤產生煙霧吸食之方
    式，施用第二級毒品甲基安非他命1 次。復與真實年籍姓名
    不詳、綽號「陳仔」之成年男子共同基於意圖為自己不法所
    有之犯意聯絡，事前協議由「陳仔」先至現場行竊後，再以
    電話通知甲○○前往現場搬運，嗣該綽號「陳仔」之成年男
    子即於96年10月23日凌晨3 時許，攜帶客觀上足對人之生命
    、身體、安全構成威脅，具有危險性而可供兇器使用之人孔
    蓋開孔器及油壓剪各1 支，前往臺北縣林口鄉○○路（竹林
    一路至中華路），以上開人孔蓋開孔器撬開人孔蓋，並以上
    開油壓剪剪斷電線之方式，竊取臺灣電力股份有限公司所有
    之路燈電線共6 條（價值新臺幣7 萬元），甲○○則依事前
    與「陳仔」之分工約定，於「陳仔」竊盜得逞後，駕駛車號
    EP-2533 號自用小客車至現場搬運，正欲離去之際，適為附
    近之保全人員洪明充發覺報警處理，經警當場逮捕躲藏在人
    孔內之甲○○，並扣得上開人孔蓋開孔器及油壓剪各1 支，
    及在甲○○所駕駛之上開自用小客車上扣得第一級毒品海洛
    因1 包（淨重0.3 公克，因鑑驗使用0.02公克，驗餘淨重
    0.28公克）、摻有海洛因之香菸4 支、海洛因殘渣袋1 個，
    「陳仔」則趁隙攜帶竊得之上開路燈電線逃離現場。
二、案經臺北縣政府警察局新莊分局報請臺灣板橋地方法院檢察
    署檢察官偵查起訴。本院於準備程序進行中，被告就被訴事
    實為有罪之陳述，經告知被告簡式審判程序之旨，並聽取當
    事人之意見後，裁定進行簡式審判程序。
    理  由
一、上揭犯罪事實，業經被告甲○○於本院準備程序及審理中坦
    承不諱，核與證人乙○○、洪明充於警詢中之證述情節相符
    ，並有人孔蓋開孔器1 支、油壓剪1 支、海洛因1 包、摻有
    海洛因之香菸4 支、海洛因殘渣袋1 個扣案可資佐證及現場
    照片3 張附卷可稽，而被告經警於96年10月23日採集其尿液
    檢體送驗結果，呈嗎啡及安非他命類陽性反應一情，亦有臺
    北縣政府警察局新莊分局煙毒麻醉藥品案被移送人姓名及代
    碼對照表、臺灣檢驗科技股份有限公司96年11月9 日報告編
    號CH/2007/A1965 號濫用藥物尿液檢驗報告各1 紙附卷可參
    ，又扣案之白色粉末1 包，經送鑑定結果，淨重0.3 公克，
    因鑑驗使用0.02公克，檢出海洛因陽性反應，亦有臺灣檢驗
    科技股份有限公司96年11月7 日報告編號CH/2007/A2008 號
    濫用藥物檢驗報告1 紙在卷可佐，足認被告之自白與事實相
    符，洵堪採為認定事實之依據。事證明確，被告犯行已堪認
    定。此外，被告前因施用毒品案件，經臺灣桃園地方法院以
    95年度毒聲字第177 號裁定送觀察、勒戒後，認無繼續施用
    毒品之傾向，於95年3 月13日觀察、勒戒執行完畢釋放，並
    由臺灣桃園地方法院檢察署檢察官以95年度毒偵字第785 號
    為不起訴之處分確定等情，復有臺灣高等法院被告前案紀錄
    表1 份在卷可考，被告於上開觀察、勒戒執行完畢釋放後，
    5 年內再犯本件施用毒品犯行，應依法論科。
二、按刑法第321 條第1 項第3 款之攜帶兇器竊盜罪，係以行為
    人攜帶兇器竊盜為其加重條件，此所謂兇器，其種類並無限
    制，凡客觀上足對人之生命、身體、安全構成威脅，具有危
    險性之兇器均屬之，且祇須行竊時攜帶此種具有危險性之兇
    器為已足，並不以攜帶之初有行兇之意圖為必要，最高法院
    79年度臺上字第5253號判例意旨可資參照。查被告與「陳仔
    」於行竊時所攜帶之人孔蓋開孔器及油壓剪，均係金屬材質
    ，如以之攻擊人體，足以造成相當之傷害，是可認該物客觀
    上可對人之生命、身體、安全構成威脅，具有危險性，應屬
    刑法第321 條第1 項第3 款所定之兇器。是核被告甲○○所
    為，係犯毒品危害防制條例第10條第1 項之施用第一級毒品
    罪、同條例第10條第2 項之施用第二級毒品罪及刑法第321
    條第1 項第3 款攜帶兇器竊盜罪。其施用第一級毒品海洛因
    前後持有第一級毒品海洛因之低度行為，及施用第二級毒品
    甲基安非他命前持有第二級毒品甲基安非他命之低度行為，
    應分別為施用之高度行為所吸收，均不另論罪。又被告與「
    陳仔」就上開攜帶兇器竊盜之犯行間，有犯意之聯絡及行為
    之分擔，皆為共同正犯。又被告所犯前開3 罪間，犯意各別
    ，應予分論併罰。爰審酌被告前已因施用毒品案件經送觀察
    、勒戒，仍不能戒除毒癮，再次漠視法令禁制而犯本罪，顯
    見其戒除毒癮之意志薄弱，且正值壯年，不思循正當途徑獲
    取財物，而夥同「陳仔」一同行竊路燈電線，法治觀念薄弱
    ，惟念其犯後坦承犯行，態度尚佳，且施用毒品所生危害，
    實以自戕身心健康為主，對於他人生命、身體、財產等法益
    ，尚無明顯而重大之實害，及其竊盜所得財物之價值等一切
    情狀，分別量處如主文所示之刑，並定其應執行刑，以示懲
    儆。又扣案之海洛因（驗餘淨重0.28公克）、摻有海洛因之
    香菸4 支及扣案海洛因殘渣袋1 個上殘留之微量海洛因，屬
    查獲之第一級毒品，不問屬於犯人與否，均應依毒品危害防
    制條例第18條第1 項前段之規定，併予宣告沒收銷燬之；另
    扣案包裝上開海洛因之外包裝袋2 個，係被告所有，供施用
    第一級毒品犯罪所用之物，業經被告供承在卷，爰依刑法第
    38條第1 項第2 款之規定，併予宣告沒收之。至扣案之人孔
    蓋開孔器及油壓剪各1 支，係「陳仔」攜帶到場，而非被告
    所有，已經被告供承在卷，又無積極證據足認係共犯「陳仔
    」所有，爰不併予宣告沒收，附此敘明。
據上論斷，應依刑事訴訟法第273 條之1 第1 項、第299 條第1
項前段，毒品危害防制條例第10條第1 項、第2 項、第18條第1
項前段，刑法第11條、第28條、第321 條第1 項第3 款、第51條
第5 款、第38條第1 項第2 款，判決如主文。
本案經檢察官陳佳宏到庭執行職務。
中    華    民    國    97    年    3     月    19    日
                      刑事第十六庭  法  官    曾淑娟
上列正本證明與原本無異。
如不服本判決，應於判決送達後十日內敘明上訴理由，向本院提
出上訴狀（應附繕本），上訴於臺灣高等法院。
                                    書記官    謝雪紅
中    華    民    國    97    年    3     月    19    日
附錄本案論罪科刑法條全文：
毒品危害防制條例第10條
施用第一級毒品者，處 6 月以上 5 年以下有期徒刑。
施用第二級毒品者，處 3 年以下有期徒刑。
中華民國刑法第321條
犯竊盜罪而有左列情形之一者，處六月以上、五年以下有期徒刑
：
一、於夜間侵入住宅或有人居住之建築物、船艦或隱匿其內而犯
    之者。
二、毀越門扇、牆垣或其他安全設備而犯之者。
三、攜帶兇器而犯之者。
四、結夥三人以上而犯之者。
五、乘火災、水災或其他災害之際而犯之者。
六、在車站或埠頭而犯之者。
前項之未遂犯罰之。


司法院資訊處製作；財團法人民間司法改革基金會備份。
